【裁判字號】    95,上更(二),124
【裁判日期】    951213
【裁判案由】    違反毒品危害防制條例
【裁判全文】
臺灣高等法院高雄分院刑事判決     95年度上更(二)字第124號
上  訴  人
即  被  告  甲○○
選任辯護人  吳建勛律師
            李汶哲律師
            吳賢明律師
上  訴  人
即  被  告  丁○○
指定辯護人  本院公設辯護人丙○○
上  訴  人
即  被  告  乙○○
選任辯護人  李衍志律師
上列上訴人等因違反毒品危害防制條例案件，不服臺灣高雄地方
法院92年度重訴字第92號中華民國93年3 月1 日第一審判決（起
訴案號：臺灣高雄地方法院檢察署92年度偵字第8010、8407、11
095 、11528 號），提起上訴，判決後，經最高法院第二次發回
更審，本院判決如下：
    主  文
原判決撤銷。
甲○○共同連續製造第二級毒品，累犯，處有期徒刑拾貳年，褫
奪公權陸年，扣案如附表壹所示之第二級毒品甲基安非他命成品
及半成品，均沒收銷燬之；扣案如附表壹所示之第二級毒品甲基
安非他命成品及半成品之外包裝、外裝桶具，及如附表貳所示之
物，均沒收之。
丁○○共同連續製造第二級毒品，處有期徒刑柒年貳月，褫奪公
權參年，扣案如附表壹所示之第二級毒品甲基安非他命成品及半
成品，均沒收銷燬之；扣案如附表壹所示之第二級毒品甲基安非
他命成品及半成品之外包裝、外裝桶具，及如附表貳所示之物，
均沒收之。
乙○○共同製造第二級毒品，處有期徒刑拾貳年，褫奪公權陸年
，扣案如附表參所示之第二級毒品甲基安非他命半成品、如附表
肆編號三十五、三十七、四十、四十一殘留甲基安非他命之瓷漏
斗貳支、塑膠漏斗壹支、木製攪拌棒壹支、玻璃攪拌棒壹支，均
沒收銷燬之；扣案如附表肆所示之第二級毒品甲基安非他命半成
品之外裝桶具，及如附表肆所示之物（除編號三十五殘留甲基安
非他命之瓷漏斗貳支，及編號三十七、四十、四十一等物外），
均沒收之。
    事  實
一、甲○○前因賭博案件，經本院於民國88年9 月29日以88年度
    上訴字第1236號案件判處有期徒刑5 月確定，於88年12月24
    日易科罰金執行完畢。詎甲○○猶不知悔改，與丁○○均明
    知甲基安非他命係政府管制之第二級毒品，竟共同基於製造
    第二級毒品甲基安非他命（起訴書均誤載為安非他命，以下
    皆同）之概括犯意聯絡，於92年3 月20日由甲○○以每月薪
    資新壹幣（下同）4 萬元之代價，僱用丁○○負責搬運製造
    甲基安非他命之器材、原料，及於製造甲基安非他命期間，
    看顧現場製程等工作，而由甲○○負責製造。甲○○、丁○○二人謀議既定，即由丁○○於92年3 月22日以其名義與不
    知情之潘興旺簽訂書面租約，向潘興旺承租坐落屏東縣新埤
    鄉○○段408 地號土地上之芒果園（約1 甲2 分）做為製造
    甲基安非他命之場所，約定租期4 年，租金共51萬元。其後
    甲○○再購買貨櫃屋1 只，放置在上開芒果園內，充當製造
    純化甲基安非他命之廠房，並與丁○○共同載運製造甲基安
    非他命所需如附表貳所示之器材置放在芒果園內。92年4 月
    6 日，甲○○復與丁○○共同前往屏東萬大橋下之「綠雅圖
    」社區某民宅內，載運製造甲基安非他命之原料至芒果園，
    在該處製造甲基安非他命。渠等在上開芒果園內先將原料麻
    黃製成「黑水」（滷水）後，再以爐火熬煮至相當程度後
    將爐火關掉，放到塑膠桶盤冷卻，然後再以濾網將結晶部分
    過濾出來放在網袋內，並放入脫水機內脫乾，復以清水混和
    再煮1 遍，然後以碳及更細之漏斗過濾，過濾出來之液體即
    為含有甲基安非他命成分之液態甲基安非他命，再將之放入
    冰箱內冷藏結晶等步驟後，即成為固態甲基安非他命晶體。
    嗣於92年4 月10日上午10時45分許，丁○○在上址看顧甲基
    安非他命之製程時，警方及海巡署所組成之專案小組人員經
    丁○○之同意，至該址執行搜索而查獲上情，並扣得如附表
    壹所示之第二級毒品甲基安非他命成品、半成品及甲○○所
    有供製造第二級毒品甲基安非他命所用如附表貳所示之原料
    及器材。
二、乙○○於92年3 月底某日，與姓名年籍均不詳之綽號「宋董
    （另一綽號老五）」之成年男子基於共同製造第二級毒品甲
    基安非他命之犯意聯絡，由「宋董」提供製造甲基安非他命
    之原料麻黃100 公斤供乙○○製造甲基安非他命，約定待
    製造完成將甲基安非他命交付「宋董」後，乙○○即可獲得
    200 萬元之報酬，惟乙○○因故未能順利製出甲基安非他命
    成品，擔心「宋董」對其不利，遂委由甲○○出面調解，經
    甲○○調解後，「宋董」同意再提供製造甲基安非他命之原
    料麻黃150 公斤供乙○○製造，乙○○則不收取任何報酬
    作為賠償。乙○○即承上開製造第二級毒品甲基安非他命之
    單一犯意，接續製造甲基安非他命，而在不知情之邱垂武所
    有之屏東縣萬巒鄉○○段40之3 地號土地上搭建鐵皮屋，作
    為製造甲基安非他命之場所，並至「一原化工材料行」購買
    製造甲基安非他命所需之化學原料，及至電器行、五金材料
    行購買其他製造甲基安非他命之器材（詳如附表肆所示，其
    中編號五、八之冰箱、高壓鋼瓶除外），購買後旋置放在上
    開鐵皮屋內，且委託甲○○幫其找人安裝該鐵皮屋之水電，
    同時替其購置如附表肆所示之冰箱、高壓鋼瓶等器材；甲○○、丁○○均明知乙○○委託甲○○辦理上述事項係為供製
    造甲基安非他命之用，渠等仍承事實一所載製造第二級毒品
    甲基安非他命之概括犯意，基於幫助乙○○製造第二級毒品
    甲基安非他命之故意，由甲○○指示丁○○於92年3 月底某
    日載運製造甲基安非他命所用如附表肆編號五所示之冰箱2
    台至上開鐵皮屋，復於92年4 月初某日指示丁○○載送亦為
    製造甲基安非他命所需如附表肆編號八所示之高壓鋼瓶4 支
    等器材至上開鐵皮屋，並為乙○○在該處安裝水電。其後乙○○即開始在上開鐵皮屋內製造甲基安非他命，製造過程乃
    先將原料麻黃和氯仿混和浸泡約30至40分鐘後，加入強酸
    使之產生化學反應變化，再放入高壓鋼瓶打氫氣，然後將高
    壓鋼瓶放至搖動機搖晃約70分鐘，倒出後用快速爐煮沸，再
    倒出過濾出來之液體，即為含有甲基安非他命成分之液態甲
    基安非他命，再放入冰箱等候結晶，結晶後放入脫水機脫水
    ，之後即可形成固態之甲基安非他命結晶成品。嗣於92年5
    月7 日下午2 時30分許，警方及海巡署組成之專案小組人員
    因上開案件在芒果園查獲丁○○後，經由丁○○之供述，而
    至上開鐵皮屋處，徵得地主邱垂武之同意後，執行搜索而查
    獲上情，並扣得如附表參所示之第二級毒品甲基安非他命半
    成品及乙○○所有如附表肆供製造第二級毒品甲基安非他命
    所用之原料及器材（其中編號三十五之瓷漏斗3 支中之2 支
    、編號三十七之塑膠漏斗1 支、編號四十之木製攪拌棒1 支
    、及編號四十一之玻璃攪拌棒1 支，則均殘留有甲基安非非
    他命），乙○○則趁隙逃逸，並將其所穿著之長褲1 條、鞋
    子1 雙及所騎乘之車牌號碼SB9-785 號輕型機車遺留在現場
    。再於92年5 月9 日晚上7 時30分許，專案小組人員循線於
    屏東縣萬丹鄉○○村○○路60號甲○○之住處拘獲甲○○，
    乙○○則於92年6 月24日中午12時許，在屏東縣新埤鄉○○
    村○○路1 之1 號，因另案（即本院93年度上訴字第228 號
    案件）遭法務部調查局高雄市調查處所組專案小組逮獲。
三、案經海岸巡防署高雄市機動查緝隊及高雄縣政府警察局鳳山
    分局報告臺灣高雄地方法院檢察署檢察官偵查起訴。
    理  由
甲、證據能力部分：
一、按被告以外之人於審判外之言詞或書面陳述，除法律有規定
    者外，不得作為證據，刑事訴訟法第159 條第1 項定有明文
    。又被告以外之人於審判外之陳述，雖不符前4 條之規定，
    而經當事人於審判程序同意作為證據，法院審酌該言詞陳述
    或書面陳述作成時之情況，認為適當者，亦得為證據，刑事
    訴訟法第159 條之5 第1 項亦定有明文。另共同被告於案件
    中關於其他被告所為之陳述，就他被告而言，亦屬被告以外
    之人。本案被告以外之人甲○○、丁○○、乙○○、邱垂貳
    、邱緞妹、潘興旺等人於警詢時之陳述，及其他書面陳述，
    雖屬審判外之言詞陳述，但於原審及本院言詞辯論終結前，
    被告及其辯護人未就其證據能力聲明異議，並於本院準備程
    序時表明對其證據能力不爭執，本院認為以之作為本案之證
    據尚屬適屬，而認上開警詢筆錄具有證據能力。
二、另查共同被告甲○○、丁○○、乙○○於偵查中，均係以被
    告身分接受偵訊，且依92年2 月6 日修正公布、同年9 月1
    日施行前之刑事訴訟法，並無命共同被告應予具結之明文，
    故其3人於偵查中所為之陳述，尚無違反現行刑事訴訟法第
    185 條之3 即證人依法應具結而未具結之證言，不得作為證
    據之規定；又其中丁○○、乙○○業於原審及本院審理中，
    以證人身分具結作證，接受檢察官、被告及其辯護人之交互
    詰問，而甲○○則被告及其辯護人並未要求對質、詰問，本
    院認自屬充分保障被告之對質詰問權，復被告或辯護人均未
    曾提及檢察官在偵訊時有任何以不正方法取供而有顯不可信
    之情況，是依上開規定，上開3 人於歷次偵訊時之供述，對
    其他被告涉案部分，均具有證據能力。
三、除上開所述以外，被告、辯護人及檢察官於法院調查證據時
    均知本院其餘卷內證據資料有第159 條第1 項不得為證據之
    被形，且經原審及本院審理時予以提示或告以要旨，各經其
    等表示見，而未於言詞辯論終結前聲明異議，本院審酌上開
    證據作成時之情況，認為適當，依刑事訴訟法第159 條之5
    第2 項規定，應視為同意而有證據能力。
乙、實體部分：
一、事實「一」得心證之理由：
  (一)訊據上訴人即被告甲○○固坦承於上開時、地僱用丁○○，
    並承租前揭芒果園及拖運前揭貨櫃屋1 只放置在芒果園內之
    情；上訴人即被告丁○○亦坦承於上揭時、地受僱於甲○○
    看顧前揭芒果園與貨櫃屋，並出面承租該芒果園，且與甲○○一同載運如附表貳所示製造甲基安非他命之原料及器材至
    前揭芒果園內置放，嗣專案小組人員至前揭芒果園及貨櫃屋
    執行搜索時，正在現場，並經扣得如附表壹所示之甲基安非
    他命成品、半成品及如附表貳所示之原料及器材之事實。惟
    渠等均矢口否認有何製造第二級毒品甲基安非他命之犯行。
    被告甲○○辯稱：伊承租前揭芒果園的確是要採摘芒果販賣
    之用，並非供製造甲基安非他命之用，如附表壹、貳所示之
    毒品、原料及器材，均非伊所有，伊也不知道這些東西從何
    而來云云；被告丁○○則辯稱：伊只是受僱甲○○看顧、採
    收芒果園，並不知甲○○有在該處製造甲基安非他命，亦不
    知如附表貳所示之原料、器材係做何用途，查獲當時係因甲○○要外出，所以請伊幫忙看顧，伊並不知道那是甲基安非
    他命云云。
  (二)經查：
    1.前揭芒果園坐落於地主潘興旺所有之前揭土地上，係由丁○○以其名義向潘興旺承租，約定租期4 年，租金共51萬
      元之事實，業據甲○○、丁○○供明在卷（見原審卷第16
      9 、174 頁、本院上訴卷第87頁），並經證人潘興旺於警
      詢中證述明確（見警甲卷第8 頁），且有合約書1 紙在卷
      可稽（見警甲卷第22頁），合約書雖記載租期自92年3 月
      22日至95年3 月22日止，惟該合約書亦記載租期為4 年，
      而證人潘興旺亦稱係4 年，故該合約書中關於租期至95年
      3 月22日止之記載應是筆誤。又於92年4 月10日上午10時
      45分許，丁○○在前揭貨櫃屋看顧甲基安非他命之製程時
      ，警方及海巡署所組成之專案小組人員經被告丁○○之同
      意，至該址執行搜索而扣得如附表壹所示之甲基安非他命
      成品、半成品及如附表貳所示之原料、器材之事實，有海
      岸巡防署高雄市機動查緝隊搜索筆錄、扣押物品收據、扣
      押物品目錄表、扣押物品所攝之照片附卷為憑，並有該等
      物品扣案可稽（見警甲卷第10至14、20頁）。嗣將該扣案
      物品經送檢驗結果，如附表壹所示物品之毛重、淨重、取
      樣重及餘重各如附表壹所示，且均檢出甲基安非他命成分
      ，而附表壹編號一至十四號所示之甲基安非他命結晶，經
      抽驗其中之編號六所含甲基安非他命純度，其純度約百分
      之99.4；附表壹編號十五至三十一號所示之液態甲基安非
      他命，經抽驗其中編號十五、二十八、三十一號所含甲基
      安非他命純度，其純度平均約百分之4.8 。附表貳編號一
      至三號所示物品之毛重、淨重、取樣重及餘重各如附表貳
      編號一至三號所示，附表貳編號一之白色粉末檢出四級管
      制藥品原料藥麻黃（Ephedrine） 等成分，附表貳編號
      二、三號檢出氯化鈉（NaCl）成分，但均未檢出甲基安非
      他命等情，分別有內政部警政署刑事警察局92年5 月23日
      刑鑑字第0920074612號、92年5 月30日刑鑑字第09200746
      14號鑑驗通知書各1 份在卷可證（見92年度偵字第8407號
      卷第52至63頁），均堪認屬真實。
    2.被告丁○○於警詢中供稱：如附表壹、貳所示之物品均係
      被告甲○○的，作為製造安非他命之用，伊在現場看顧這
      些製造安非他命的器具，被告甲○○以每個月4 萬元的薪
      資雇用伊看顧這些東西，自92年3 月20日起受僱看顧這些
      東西。是被告甲○○本人在現場煮的。安非他命的原料是
      被告甲○○於4 日前叫伊去萬大橋下「綠雅圖」社區之一
      不知名的地方載運過來製造的。被告甲○○會將咖啡色的
      水放在外面熬煮，燒到某個程度，會將爐火關掉，放到塑
      膠桶盤冷卻，然後再用濾網將結晶的部分過濾出來，放在
      網袋，再放入脫水機內脫乾，然後再加入清水混和再煮1
      遍，再放入更細的漏斗內過濾，將過濾出來的液態安非他
      命，放入冰箱內冷藏結晶等語（見警甲卷第2 、3 、5 頁
      、警丙卷第64頁）；復於檢察官偵查中供稱：安非他命是
      由被告甲○○1 人製造的，伊負責出面租地，從92年3 月
      22日起承租，製造安非他命的原料、工具均是被告甲○○
      的，是他叫伊去萬大橋下之「綠雅圖」社區民宅內載來的
      ，扣案之安毒成品、半成品均是甲○○的等語（見92年偵
      字第8010號偵查卷第4 頁反面、第5 頁正面），核與其於
      原審審理中以證人身分所為之結證情節大致相符（見原審
      卷第192 、193 、194 、197 至200 頁），且核其前後所
      供及所證並不相悖。而被告甲○○於93年6 月11日本院前
      審調查時，仍稱：「我的錯就是製造安非他命」、「購置
      貨櫃屋、裝設水電、冷氣及運來器械原料（均是我的），
      目的就是要製造安非他命」、「芒果園的器械原料是我的
      」等語（見本院上訴卷第166 、167 頁）。嗣於93年6 月
      14日本院前審調查時，復承認其製造安非他命已進行至第
      3 步驟（即純化結晶步驟）（見本院上訴卷第179 頁）。
      則於前審審理時，被告甲○○業已自白部分犯行，且其上
      開自白部分，又與丁○○上開陳述相符。再衡以被告丁○○與被告甲○○並無任何恩怨嫌隙，丁○○尚且係受僱於
      甲○○，此亦為被告甲○○於原審審理時供明在卷 (原審
      卷172 頁)， 從而被告丁○○自無故意構陷被告甲○○入
      罪之情事。再者於上開事實一所載時、地查扣之物品中，
      除有液態甲基安非他命外及製造工具外，尚有製造甲基安
      非他命之原料及甲基安非他命結晶成品，亦如上述，從而
      被告甲○○確有在事實一所載時、地製造甲基安非他命之
      犯行，至堪認定。
    3.有關甲基安非他命製造過程大致可分為前段（鹵化反應步
      驟）、中段（氫化反應步驟）、後段（純化結晶步驟）等
      3 個階段，其中所使用之重要化學原料、溶劑、器具及產
      物為：「前段（鹵化反應步驟）－鹽酸麻黃素（前段原
      料）經溶劑（如丙酮、乙醚等）浸溶後，再加亞硫醯二氯
      經攪拌器攪拌，再經溶洗過濾風乾後，可製成氯假麻黃素
      （為前段主要產物）。中段（氫化反應步驟）－氯假麻
      黃素（中段原料）加入催化劑（如氯化鈀，俗稱鈀金及硫
      酸鋇等）與緩衝液（如醋酸鈉加醋酸等）後，置於氫氣壓
      力攪拌桶內，通入氫氣進行氫化反應，即可將氯假麻黃素
      轉化成甲基安非他命，俟反應完成後再經側孔燒瓶過濾之
      ，即可製得含有甲基安非他命毒品成分之滷水（即黑色水
      溶液，俗稱黑水或黑油，為中段主要產物）。後段（純
      化結晶步驟）－甲基安非他命滷水（後段原料）經加熱設
      備熬煮，再加入食鹽後，置於冰櫃（或冷凍櫃）低溫冷凍
      ，甲基安非他命結晶會漸漸生成，將生成之結晶物藉脫水
      機簡單予以脫水風乾，即可製得高純度甲基安非他命結晶
      。」，此有法務部調查局93年1 月19日調科壹字第093623
      40180 號函附卷可按（見本院前審更(一)卷三第102 頁）。
      被告丁○○於原審及本院前審調查時復稱：甲○○於查獲
      前一天指導伊繪製流程圖，且叫伊按照該流程圖製造甲基
      安非他命等語（見原審卷第194 、198 、199 頁、本院上
      訴卷第179 頁），並有流程圖1 紙在卷可按（警甲卷第21
      頁）。依上開被告丁○○所述其受僱於被告甲○○製造甲
      基安非他命之過程，及其所繪製之製作流程圖表正與上開
      函所示之製造流程後段相符，復參以被告丁○○為警查獲
      時，被告甲○○不在現場，而由被告丁○○在場負責看顧
      製程，足證被告丁○○所為非僅搬運看顧器材而已，被告
      丁○○亦有實際參與甲基安非他命之製造，否則被告甲○○為何要教被告丁○○繪製流程圖，且將被告丁○○獨自
      留在該處。再查，現場查獲時，除有上開液態甲基安非他
      命扣案外，尚查扣有前段中段製程之原料，並有已完成結
      晶之甲基安非他命等物，再依被告丁○○自承：自92年3
      月20日起即受僱於被告甲○○，及為甲○○載運製造原料
      等語之情，足認被告丁○○除有於上開查獲時之後段製程
      在場看顧外，亦與被告甲○○間有共同製造之犯意聯絡，
      而從事上開行為。故丁○○亦有參與實際製造甲基安非他
      命犯行，亦堪認定。被告丁○○之辯護人為被告辯護稱：
      縱被告丁○○有參與，亦僅係被告甲○○煮黑水時在場之
      幫助犯云云，實無足採。綜上，依被告丁○○所供及上開
      所述各情，及扣案如附表貳所示之物，足徵被告甲○○、
      丁○○有共同製造甲基安非他命之犯行。
    4.被告甲○○之辯護人於前審時，請求將扣案之各項證物，
      送請鑑定是否足以製造出甲基安非他命，嗣經法務部調查
      局鑑定結果，認扣押物品清單所列之濾紙、濾器、瓦斯爐
      、碳、鹽、脫水機、冰箱及溫度計等相關盛裝容器及設備
      ，均與製造甲基安非他命後段純化結晶步驟中所需之設備
      與原料相符，且被告之查獲物中已有毒品甲基安非他命製
      作完成，故認為本案各項查獲物有可能製造出甲基安非他
      命毒品，有該局93年7 月8 日調科壹字第09300232400 號
      函（見本院上訴卷第203 、204 頁）可按。被告甲○○及
      其選任辯護人乃執此辯稱：甲基安非他命製造之3 步驟中
      ，甲○○所屬而扣押的物品是製造後段部分，與丁○○所
      繪圖製造，均是純化、結晶的過程；而扣押成品、半成品
      係被告乙○○受「宋董」委託製造失敗放在「綠雅圖」社
      區內，被告世雄再搬到前開芒果園之貨櫃屋內，被告甲○○只是持有、並將含有液態甲基安非他命之物作除色、純
      化、結晶，並不能認定是製造云云。惟縱辯護人上開所辯
      可採，被告甲○○所為亦係製造甲基安非他命之第3 階段
      行為，亦即其所為仍係製造之構成要件行為（最高法院95
      年台上字第5710號判決意旨參照），而無解於其本案犯行
      之成立。再者，被告甲○○所辯如附表壹所示之成品或半
      成品係從「綠雅圖」社區內，搬到芒果園一節（見本院上
      訴卷第88頁），已與其於同一次準備程序中供稱：是「宋
      董」提供的「器械」和「原料」等語（見本院上訴卷第89
      頁）不符，且被告乙○○亦否認自「綠雅圖」社區載運之
      東西非其所有等語（見原審卷第16 3頁、本院95年11月29
      日審判筆錄，本院上更(二)卷第266 頁），即乙○○所述亦
      與被告甲○○所辯不符，而難認查獲之甲基安非他命成品
      、半成品係乙○○所交付。且扣案之附表貳編號一之物係
      屬製造甲基安非他命之先驅原料，若被告甲○○只是接收
      被告乙○○製造失敗後之產物，為何現場還有製造之原料
      ？縱查扣之該原料僅毛重89.06 公克，但參諸被告甲○○
      既係於92年3 月22日起即承租該芒果園之情，該原料即應
      係製造後所剩餘，而查獲時雖未扣得前段及中段製程工具
      ，但參諸被告甲○○曾要被告丁○○載運器材至他處之情
      以觀，被告甲○○當係於完成前段、中段製程後，即將該
      製程工具搬移至他處。故被告甲○○及其辯護人上開辯解
      ，並不足採信。
    5.再被告甲○○雖辯稱：扣案如附表壹、貳所示之物均非其
      所有，亦不知為何該等物品會出現在前揭貨櫃屋內云云。
      然查，被告丁○○業已供稱上開物品均係被告甲○○所有
      ，且由渠等共同載運製造毒品之原料、器材至前揭芒果園
      內無訛。衡以被告丁○○僅係受僱於人，若無雇主即被告
      甲○○之指示，其豈敢干冒遭解雇及觸法之風險，私自運
      來上開扣案物品置放在前揭芒果園內，縱確係被告丁○○
      欲從他處載運前來置放，衡情應告知並徵得被告甲○○之
      同意，焉有可能自行作主而擅自置放，況再衡以被告甲○○既供稱其每日均會至前揭芒果園（見原審卷第175 頁）
      ，而上開扣案物品之數量規模頗鉅，被告丁○○又如何能
      持續隱瞞被告甲○○此情，而迄至遭查獲為止，凡此均與
      常理不符。是其所謂「如附表壹、貳所示之毒品、原料及
      器材，均非我所有」云云，無非卸責之詞。故被告丁○○
      所供扣案物品均係被告甲○○所有，且由渠等共同載運前
      來等情，洵屬信而有徵，足以認定被告甲○○確有製造甲
      基安非他命之事實。
    6.被告甲○○雖於原審審理時辯稱：「我承租前揭芒果園係
      要採芒果之用，而因為被告丁○○受有腳傷而離開原任職
      之機車店，我遂僱用被告丁○○看顧芒果園，半個月薪資
      1 萬7 千元（丁○○前在機車行之薪資為1 個月3 萬元）
      ，採收芒果不用丁○○，是另外僱請他人。我對芒果的採
      收種植清楚，在承租前揭芒果園後，馬上可以採收，芒果
      青可以採收10萬元，芒果黃了（即待芒果成熟後）可以採
      收30萬元，如果看顧得好，可以獲利更多。我自承租後，
      天天都有去前揭芒果園，我去的時候，丁○○均在現場」
      云云（見原審卷第166 至170 頁）。然查，被告甲○○於
      警詢中係供稱：「我沒去過前揭芒果園採收過，都是被告
      丁○○負責採收，因為剛承租，我還未進入狀況，所以不
      知道多久採收1 次，因為採收的量不多，所以不一定賣給
      何人，承租後我有去過2 、3 次，貨櫃屋運來當天我又去
      過1 次，中間有再去過1 次，被告丁○○不在，爾後我就
      沒再去」云云（見92年度偵字第8010號卷第53、54頁）；
      於檢察官向原審聲請羈押而於原審訊問時供稱：「被告丁○○受僱於我，每個月2 萬2 千元」云云（見臺灣高雄地
      方法院92年度聲羈字第277 號卷第5 頁）。於本院前審調
      查時稱：「只約定應高於其原先在車行之薪資，不料只做
      了半個月就被查獲了，我給他1 萬7 千元」等語（見本院
      上訴卷第87頁）。是依被告甲○○上開所供，其對於僱用
      被告丁○○之薪資究係若干，被告丁○○是否負責採收芒
      果，其自己對於芒果園之種植採收是否清楚，採收之數量
      是否獲利豐盛，以及其前往前揭芒果園之次數及被告丁○○當時在場與否等情，前後供述不一，矛盾異常。況被告
      甲○○於原審審理時所供，復與被告丁○○於原審審理時
      以證人身分所證及於本院前審供述：伊每月薪資4 萬元等
      語，於本院前審調查時仍稱：月薪4 萬元，但迄被查獲為
      止，按日計算只給我1 萬7 千元，前揭芒果園的芒果已經
      到末期成熟了，不算很多，且會掉下來產生（招引）蒼蠅
      ，所以需要採收、整理，我每天約採收1 籃，總共僅採收
      4 、5 籃，我是修理汽車，不是修理機車，當時修車月薪
      2 萬5 千元，加獎金2 萬7 千元……那邊的芒果不是用來
      吃的，所以不用噴藥云云（見原審卷第190 至198 頁，本
      院上訴卷第87頁）互核歧異至鉅，則被告甲○○承租前揭
      芒果園顯非為採收芒果販賣營利，其所辯自無足取。
    7.又被告丁○○原係從事修車工作，於92年3 月間因被告甲○○前來修車，2 人因而認識，嗣丁○○因車禍受傷而離
      職賦閒在家，乃受僱於被告甲○○，負責看管前揭芒果園
      等情，雖據被告丁○○供承在卷，且為被告甲○○所不否
      認（見原審卷第190 頁）。然被告丁○○既係因為腳傷而
      離開修車店，其是否有足夠能力從事占地1 甲多之前揭芒
      果園之看管等農事。況如被告甲○○前揭所供，被告丁○○僅負責看顧芒果園，不負責採收云云，則衡以2 人於當
      時認識不到1 個月，交情顯非深厚，被告甲○○竟願意以
      高出被告丁○○原先月薪（即2 萬5 千元加獎金計2 萬7
      千元）之4 萬元代價僱用受有腳傷之被告丁○○，且僅負
      責看顧但不負責採收，顯與常情有違。再者，被告甲○○
      於原審審理時供稱：芒果青可以採收10萬元，芒果黃了可
      以採收30萬元，如果看顧得好，可以獲利更多云云，換言
      之，依其所供，1 年大概可以採收40萬元左右。然依其所
      述僱用被告丁○○最保守之薪資即每月即高達3 萬4 千元
      ，換算1 年之薪資支出，即高達至少40萬8 千元，另外尚
      須支出僱工採收費用、農藥費用及相關經營果樹種植採收
      所需支出之費用，且依其於原審審理時所供，其架設前揭
      貨櫃屋費用亦達8 、9 萬元（見原審卷第226 頁），再加
      上每年約10 萬 元之租金費用，則被告甲○○顯然已入不
      敷出，毫無盈餘可言。衡諸一般社會通常經驗，一個人承
      租果園均會計算成本支出，於有合理利潤之前提下，始會
      承租果園經營，被告甲○○既自稱本身從事芒果採收，更
      無不知之理。然本件承租前揭芒果園之支出成本明顯超出
      可得之利潤甚多，被告甲○○竟仍願意以此方式承租，顯
      然悖於常情。究其動機，無非係因製造此類毒品必然產生
      異味，若在人口稠密之處所必易曝光，乃選擇此郊外果園
      人跡罕至，隱密而較不易被察覺之處所，作為本件製造甲
      基安非他命之用，藉此牟取暴利。且被告甲○○於原審審
      理中供稱：採收芒果後，必須有個工寮可以使用，因為地
      主不同意搭設工寮，我只好買前揭貨櫃屋充作工寮，且僅
      係作為裝芒果使用云云（見原審卷第225 、226 頁），然
      被告丁○○於原審審理時亦供稱：前揭貨櫃屋平常無人居
      住（見原審卷第224 頁），此1 貨櫃屋既無人居住，參諸
      該貨櫃屋並無任何供休憩之設備，置諸園中，充其量僅係
      用來存放農具及暫時堆放芒果而已。惟徵諸芒果之採收，
      鮮少待其成熟黃透再採收，均係尚未完全熟黃即採收（利
      於搬運減免損壞），再以人工技術催熟，催熟之方法無非
      以悶熱促使果實速熟 (例如香蕉均以一般俗稱之「電土」
      催熟)， 若加裝安裝冷氣機，使室內溫度降低即無從達到
      催熟之目的。而甲基安非他命之製造過程中，於熬煮攪拌
      「黑水」後，須降溫以冷卻促其結晶，始有裝設冷氣機之
      必要。是被告甲○○於前揭貨櫃屋內安裝冷氣機，係因應
      製造甲基安非他命之需。
    8.被告丁○○於警詢時謂：4 天前開始煮黑水時，伊問甲○○，而知道是製造甲基安非他命的器具云云（見警甲卷第
      3 頁）；於原審審理時亦辯稱：伊不知道前揭扣案物品係
      屬毒品，且被告甲○○欲在前揭芒果園開設賭場，始找伊
      看顧該芒果園，伊到後來才發現被告甲○○在煮咖啡色的
      液體，說是要製造「糖果」云云（見原審卷第190 至198
      頁）。然被告丁○○於警詢、檢察官偵查及原審審理中迭
      次供述其與被告甲○○一起載運如附表貳所示之原料、器
      材至前揭芒果園置放等情不諱（詳如前述），且上開物品
      與開設賭場所需之賭具用品及採收芒果之用具均屬無關聯
      ，被告丁○○豈能諉為不知，而不置疑。再者，如眾所週
      知，製造甲基安非他命之煮拌原物料過程中，會散發一股
      刺鼻味道，此與製造真正糖果所產生之香甜味道截然不同
      。參以被告丁○○為警查獲當日所採集之尿液經送驗結果
      ，呈甲基安非他命之陽性反應，此有犯罪嫌疑人姓名對照
      表及高雄市立凱旋醫院所出具之92年4 月17日高市凱醫檢
      字第999 號煙毒尿液檢驗成績書各1 份在卷可稽（見92年
      偵字第8010號偵查卷第11、13頁），而上開尿液檢驗成績
      書載明係以ＧＣ／ＭＳ（即氣相層析質譜儀分析法）方法
      檢驗，而該方法之原理係檢品經氣化後，通過層析管分離
      純化，再將純化後之成分循序送入質譜儀做個別鑑定。因
      質譜儀所測定之圖譜，在化學上被公認具有指紋特性，故
      可據以完全判定該檢品係為何種化合物。準此而論，被告
      丁○○之尿液經以氣相層析質譜儀分析法等方法檢驗，既
      係呈甲基安非他命陽性反應，可見被告丁○○有施用甲基
      安非他命甚明。是被告丁○○既有施用甲基安非他命，其
      對於甲基安非他命於製造過程中所產生之氣味、半成品、
      成品結晶及施用時之氣味即應熟諳深知。被告甲○○於前
      揭貨櫃屋煮拌「黑水」時，被告丁○○已有看見，應可聞
      得到該股刺鼻味。且被告丁○○並將被告甲○○指示製造
      甲基安非他命之流程繪製圖表，此有其所繪之「製造流程
      圖表」在卷為可證（見警甲卷第21頁），於原審審理時亦
      同此直承無異（見原審卷第198 頁），於本院前審調查時
      復直承「甲○○指導我繪製流程圖，且叫我按照該流程圖
      製造甲基安非他命」（見本院上訴卷第179 頁）。顯見被
      告丁○○不僅知悉被告甲○○在製造甲基安非他命，且有
      共同參與製造甲基安非他命甚明。此外，再衡以被告丁○○前因受有腳傷而離開原所任職之修車行，被告甲○○竟
      願意以高於修車行所給之薪資僱用被告丁○○，已有違常
      情，被告丁○○雖辯稱係受僱看顧前揭芒果園或所謂經營
      賭場云云，然被告丁○○既受有腳傷，當均不適於擔任此
      等工作，且其亦非與被告甲○○交情深厚，被告甲○○實
      無特別優厚被告丁○○之道理，均如前述，是被告甲○○
      既願以此等較高薪資僱用被告丁○○，又均未曾有芒果園
      或所謂賭場之經營有關之事證，反而查扣並直承為此製造
      甲基安非他命之行為，復徵諸被告丁○○出面承租前揭芒
      果園及與被告甲○○一起載運製造甲基安非他命之原料及
      器材，且負責看顧此等原料、器材，並繪製有關製造甲基
      安非他命之流程圖表，且於警方到場時正在現場看顧爐火
      等情，足見被告丁○○應係自始即受僱於被告甲○○而共
      同製造甲基安非他命無疑。被告丁○○上述所辯不僅翻異
      其前於警詢及偵查中所供，更明顯悖離常情與經驗法則，
      當無足取。從而，被告甲○○與被告丁○○自始應即有製
      造甲基安非他命之犯意聯絡與行為分擔為是。至被告丁○○又辯稱：如附表壹所示之甲基安非他命成品是被告甲○○於案發當日拿來叫我拿到前揭貨櫃屋裡面放的云云，然
      為被告甲○○所否認，復無其他積極證據足資證明，自難
      認其所辯屬實。
    9.證人許再進於原審固到庭證稱：「我於92年4 月上旬某2
      日去搭建前揭貨櫃屋之屋頂，但未見到貨櫃屋內有何擺設
      」等語（見原審卷第204 頁）；證人洪琳宗則到庭證稱：
      「我於92年4 月初某日至前揭貨櫃屋架設冷氣，且依店內
      登記應該是4 月8 日。是在中午1 、2 時去的，做到下午
      6 、7 時，進入貨櫃屋時，裡面是空的」等語（見原審卷
      第202 至210 頁）。惟查，證人許再進係裝設貨櫃屋之屋
      頂，洪琳宗則屬裝設冷氣設備，此項作為無非旨在防雨、
      防熱，此其時，乃係構建貨櫃屋工作場之初期階段，即尚
      未構建完成之前之準備過程，當然尚未搬進原料及器材入
      貨櫃屋內。而丁○○於本院審理中證稱：查獲前4 天即92
      年4 月6 日時，甲○○指使伊，而與伊一起去「綠雅圖」
      社區搬運物品，而甲○○係於查獲前一天即92年4 月9 日
      在貨櫃屋外煮黑水等語（見本院95年11月29日審判筆錄，
      本院更(二)卷第285 頁），參諸被告甲○○及丁○○早於92
      年3 月22日起即承租該芒果園，其後始增設貨櫃屋，而查
      獲時現場又有製造原料及甲基安非他命結晶成品，足認於
      購置貨櫃屋前，其等即有製造行為，且應係在芒果園內某
      處製造，其後購置貨櫃屋並安裝冷氣機，則應係為進行現
      場查獲之液態安非他命之純化過程，且係於洪琳宗裝設冷
      氣機後，才將扣案物搬入貨櫃屋內放置，故證人許再進及
      洪琳宗未見到任何物品亦屬正常。且其既未見到貨櫃屋內
      有何擺設（即連與經營果園相關之物件亦無），益徵甲○○對於貨櫃屋之購置與芒果園之經營毫無關聯性。再證人
      許再進與被告甲○○為多年好友，也曾一起前往大陸計畫
      從事相同之製造安非他命工作，但因與當地人不合而作罷
      等情，此據被告丁○○供明在卷（見92年偵字第80 10 號
      卷第24頁），則該證人與被告甲○○之關係，即非如被告
      甲○○所言僅係普通朋友關係，則該證人所言旨在迴護被
      告甲○○，所述各情，亦難遽採為被告甲○○有利之認定
      。
    10.綜上所述，既有前揭各項證據資料為憑，且被告甲○○、
      丁○○所辯復無足取，本件犯罪「事實一」之事證已臻明
      確，被告甲○○、丁○○此部分之犯行應堪認定。至被告
      丁○○之辯護人於前審時聲請將被告丁○○送請測謊，然
      本件事證已屬明確，並無求助測謊以釐清真相之需要，且
      即便對被告丁○○加以測謊，然測謊之結果亦無法據為本
      件相關犯罪事實有利不利之認定，蓋測謊除形式上須符合
      基本程式要件始能賦予證據能力外，其之證明力亦非漫無
      限制，仍不得違背論理法則與經驗法則，且測謊檢查之受
      測者可能因人格特性或對於測謊質問之問題無法真正瞭解
      ，致出現不應有之情緒波動反應，此時若過於相信測謊結
      果，反而有害於正當之事實認定。是辯護人此部分之聲請
      應非屬必要，自毋庸對被告丁○○進行測謊，附此敘明。
二、事實「二」得心證之理由：
  (一)訊據被告甲○○固坦承曾出面替被告乙○○與「宋董」調解
    ，並曾指示被告丁○○去替乙○○安裝水電之事實；被告丁○○亦坦承於上揭時、地受甲○○之指示，載送冰箱等器材
    至乙○○在屏東縣萬巒鄉○○段40之3 地號土地上搭建之鐵
    皮屋，並在該鐵皮屋安裝水電之事實；訊據被告乙○○固坦
    承受「宋董」所託製造甲基安非他命，並由宋董提供原料麻
    黃，其則購買如附表肆所示之化學原料、器材，並委由甲○○指示丁○○購買冰箱及安裝水電，嗣於專案小組至前揭
    鐵皮屋執行搜索時，扣得如附表參所示之甲基安非他命半成
    品及如附表肆所示之原料、器材之事實。惟渠等均矢口否認
    有何製造或幫助製造第二級毒品甲基安非他命之犯行。被告
    甲○○辯稱：因乙○○製造第二級毒品甲基安非他命失敗，
    伊曾出面替乙○○與「宋董」調解，但只負責找他2 人出來
    談，調解結果如何伊並不清楚。且伊係指示丁○○至乙○○
    在萬巒的「鴿舍」安裝水電並載運冰箱過去，並非前揭鐵皮
    屋云云；被告丁○○則辯稱：伊雖有依甲○○的指示，載運
    冰箱、大型鋼瓶等器具至前揭鐵皮屋，並在該處安裝水電，
    但甲○○並未告知用途為何云云；被告乙○○則辯稱：被查
    獲的毒品半成品都是「宋董」交給伊的，但還未開始製造就
    被查獲，且此案與經本院判處有罪之93年度上訴字第228 號
    製造甲基安非他命案件有連續犯之關係，本案自不得重覆判
    決云云。
  (二)經查：
    1.查前揭鐵皮屋坐落於地主邱垂武所有之前揭土地上，而由
      被告乙○○所搭建之事實，除據被告乙○○供明在卷外，
      並經證人即地主邱垂武、受託管理人邱緞妹於警詢中各自
      證述明確（見警乙卷第9 、10、13、14頁），且有該土地
      之土地所有權狀影本在卷可稽（見警乙卷第28頁）。又於
      92年5 月7 日下午2 時30分許，警方及海巡署組成之專案
      小組人員至上開鐵皮屋處，經徵得地主邱垂武之同意後，
      執行搜索而扣得如附表參所示之甲基安非他命半成品及如
      附表肆所示之原料、器材，被告乙○○情急趁隙逃逸，匆
      促間其所穿著之長褲1 條、鞋子1 雙及所騎乘之車牌號碼
      SB9-785 號輕型機車仍遺留在現場等情，有高雄縣政府警
      察局鳳山分局扣押筆錄、海岸巡防署高雄市機動查緝隊扣
      押物品目錄表、扣押物品所攝之照片、車籍作業系統查詢
      認可資料附卷為憑，並有查獲當時所攝之現場及上開機車
      照片在卷可證，且有如附表參、肆所示之物品扣案可稽。
      而被告乙○○趁隙逃逸之事實，亦據被告乙○○於警詢及
      偵查中供明無訛（92年偵字第11095 號卷第92頁、第117
      頁反面）。嗣將該扣案物品送檢驗結果，如附表參所示物
      品之毛重、淨重、取樣重及餘重各如附表參所示，且均檢
      出甲基安非他命成分，而附表參編號一至三號所示之甲基
      安非他命結晶，平均純度分別係約百分之94.9、百分之26
      .8 、 百分之5.5 ；附表參編號四至十二號所示之液態甲
      基安非他命，經抽測其中編號六、十所含甲基安非他命純
      度，其純度平均約百分之13.4。附表肆編號一至三號所示
      物品之毛重、淨重、取樣重及餘重各如附表肆編號一至三
      號所示，附表四編號一之白色透明液體檢出鹽酸（HCl）
      成分，附表四編號二、三檢出四級管制藥品原料藥麻黃
      成分，但均未檢出甲基安非他命等情，亦有內政部警政署
      刑事警察局出具之92年9 月2 日刑鑑字第0920107923號鑑
      驗通知書各1 份在卷（見92年度偵字第11095 號偵查卷第
      120 至125 頁），均堪認屬真實。
    2.被告乙○○於警詢及檢察官偵查中自承：台中一位綽號「
      宋董」（另一綽號為「老五」）僱用伊，以100 公斤的原
      料製造甲基安非他命，代價200 萬元，但伊製造失敗，即
      請被告甲○○出面調解，調解結果為「宋董」再交付伊15
      0 公斤的原料重新製造，伊沒有收取任何代價作為賠償。
      「宋董」前後於92年3 月及5 月各提供伊原料麻黃100
      公斤及150 公斤。其餘扣案的化學原料係伊向「一原化工
      材料行」所購買，其他製造器材係伊分別向電器行、五金
      材料行購買，製造安非他命的技術是已逝的案外人「高向
      榮」教伊的，製造的方式無法詳細口述，要實際操作，大
      略是麻黃和氯仿混和浸泡30至40分鐘，加入強酸使其反
      應後，放入高壓瓶打氫氣，然後將高壓瓶放至搖動機搖晃
      70分鐘，倒出後用快速爐煮沸，倒出來過濾，然後放入冰
      箱等候結晶，結晶後放入脫水機脫水，就是成品。伊沒有
      僱用被告丁○○，但前揭鐵皮屋的器材有部分是請被告甲○○去買的，並由被告丁○○載送冰箱、高壓鋼瓶至前揭
      鐵皮屋置放，且安裝該鐵皮屋之水電等語（見92年偵字11
      095 號卷第92至97頁、92年偵字第8010號卷第109 頁），
      核與其於原審調查中之供述及審理中以證人身分所為之證
      述大致相符（見原審卷第100 、153 、154 、157 、158
      、161 、164 頁），亦與被告甲○○於偵查中供稱：被告
      乙○○負責代工，幫綽號「老五」（按：即宋董）的代工
      ，是從92年2 、3 月間開始做，他第1 次做完後成品人家
      不滿意，後來雙方有糾紛，伊出面替他們調解，就再重做
      1 次，後來重做沒幾天就被查獲。因伊有欠乙○○人情，
      所以乙○○在製造時，有叫伊替他買冰箱、塑膠桶等工具
      等語（見92年8407號卷第27頁反面、92年偵字第8010 號
      卷第108 頁反面）、又其曾於警詢中供稱：92年4 月初，
      乙○○主動告訴伊在幫別人製造安非他命，因製造過程失
      敗，別人要求他賠償，因為伊欠乙○○60萬元，他請伊幫
      他解決，所以當時才知道乙○○在製造安非他命；冰箱是
      乙○○拜託伊買的等語（見92年度偵字第8407號卷第36、
      37、39頁）、嗣於原審中供稱；有幫乙○○買冰箱等物，
      然後託丁○○拿去乙○○指定的地點放置；因為乙○○說
      「宋董」要打他，並向伊說他幫「宋董」製造安非他命，
      他沒有做，沒有辦法交代，請伊出面幫他調解，伊就找「
      宋董」等語（見原審卷第100 、178 、180 頁）相符。被
      告丁○○於警詢時亦供稱：伊依被告甲○○之指示，分別
      於92年3 月底某日載運冰箱，且於92年4 月初某日至該鐵
      皮屋安裝水電等語（見92年偵字第8010號卷第23頁），於
      原審審理時證稱：是甲○○請伊去鐵皮屋裝設水電、搬大
      型鋼瓶、冰箱等語（見原審卷第187 、188 、199 、201
      頁），恰與前開被告甲○○供稱；乙○○有叫伊替他買冰
      箱等語相符。足徵被告乙○○確有與「宋董」基於製造甲
      基安非他命之犯意聯絡，由「宋董」提供原料麻黃，再
      由被告乙○○製造甲基安非他命之事實。是被告乙○○嗣
      後於原審審理時改口供稱：係因「宋董」拿了一些半成品
      給伊，伊不願意做又不敢拿回去給「宋董」，遂請被告甲○○出面調解云云，非但與其前於警詢、偵查中所述不符
      ，亦與被告甲○○前開所述不符，可見被告乙○○此部分
      所辯無非係事後推託之詞，殆無足取。
    3.被告乙○○於原審審理時固辯稱：伊是準備製造甲基安非
      他命，但還未開始製造就被查獲，被查獲的毒品半成品都
      是「宋董」交給伊的。況且被查獲的毒品只是半成品，製
      造仍未完成，就算著手也只是未遂而已云云。被告乙○○
      之選任辯護人於前審並請求將扣案之各證物送鑑定，究明
      是否足以製造出甲基安非他命，嗣經法務部調查局鑑定，
      認本件扣押物品清單所列之氫氣高壓氣瓶、搖動機、空氣
      幫浦、冰醋酸、醋酸納、氯化鈀、氫氧化鈉、酸鹼試紙等
      ，適用於製造甲基安非他命中段（氫化反應上驟）中所需
      之設備與原料；冰箱、脫水機、瓦斯爐、精鹽、大濾紙、
      瓷漏斗、溫度計、塑膠漏斗、活性碳、攪拌棒等，適用於
      製造甲基安非他命後段（純化結晶步驟）中所需之設備與
      原料相符，且被告之查獲物中已有毒品甲基安非他命製作
      完成，故認為本案各項查獲物有可能製造出甲基安非他命
      毒品，有該局93年7 月8 日調科壹字第09300232400 號函
      （見本院上訴卷第203 、204 頁）可按。然被告乙○○於
      警詢及檢察官偵查中均僅供述「宋董」提供其原料麻黃
      100 公斤及150 公斤，並未提及「宋董」曾經提供其扣案
      之甲基安非他命半成品之事，而此事關被告乙○○究竟有
      無製造甲基安非他命，果真有其事，被告乙○○既未指稱
      於警詢及檢察官偵查中遭受不法取供之情形，豈會不加以
      說明？然其卻僅陳述「宋董」提供原料麻黃，可見實際
      上應無「宋董」提供扣案甲基安非他命半成品之事，被告
      乙○○始未於警詢及偵查中加以表明。是被告乙○○於原
      審審理中始翻異前詞，將責任推給所謂之「宋董」，自係
      事後卸責之詞，當無足取。本院前審復依被告乙○○之選
      任辯護人之聲請，將扣案如附表肆編號三十五、三十七、
      三十九、四十、四十一號之器具送鑑定結果：其中瓷漏斗
      2 個、藍色塑膠漏斗1 個及木製攪拌棒1 支經檢驗結果均
      有甲基安非他命與第四級第1 項毒品先驅原料藥麻黃鹼與
      成分殘留；送驗漏斗1 個、經檢驗結果有第四級第1 項毒
      品先驅原料藥麻黃鹼與氯假麻黃鹼成分殘留；送驗玻璃攪
      拌棒1 支、經檢驗結果有甲基安非他命、第四級第1 項毒
      品先驅原料藥麻黃鹼與氯假麻黃鹼成分殘留（酸鹼試紙未
      檢驗）；此有法務部調查局94年6 月20日調科壹字第0940
      0286950 號函（見本院更(一)卷二第87頁），又該函所提及
      之「第四級第1 項毒品先驅原料藥麻黃鹼、氯假麻黃鹼成
      分」，與前所提及之「鹽酸麻黃鹼、氯假麻黃鹼」均係相
      同之原料，並皆是製造甲基安非他命之原料，此亦有法務
      部調查局95年8 月3 日調科壹字第09500315100 號函附卷
      可稽（見本院更(二)卷第175 頁）；若被告乙○○收受均未
      有任何著手製造之行為，自扣案之上開器具衡情應無殘留
      任何毒品之可能，然上開器具或含有甲基安非他命成分，
      或殘有原料藥麻黃鹼與氯假麻黃鹼成分，均足以證明被告
      乙○○已著手製造甲基安非他命。復佐以本件被告乙○○
      於前揭鐵皮屋內遭專案小組人員扣得之物，係如附表參所
      示之甲基安非他命結晶及液態半成品，益證被告乙○○已
      著手將部分甲基安非他命原料麻黃經過上述第1 階段及
      第2 階段之加工製造，成為結晶半成品及液態半成品，是
      被告乙○○辯稱其尚未著手製造云云，委無足取。再者，
      一般所謂甲基安非他命之「製造過程」係指以麻黃為原
      料，經化學反應後合成甲基安非他命之過程。換言之，若
      將其成分及分子結構經送驗結果，業已自原料麻黃合成
      為甲基安非他命，而含有甲基安非他命之成分及分子結構
      時，即屬甲基安非他命製造行為之既遂（最高法院93台上
      字第2824號、94年台上字第6196號判決意旨參照）。查被
      告乙○○係以麻黃為原料，經前述之化學製造過程，製
      成如附表參所示之結晶安非他命半成品及液態安非他命半
      成品，且經送驗結果，確均含有甲基安非他命之成分（如
      附表參編號一之結晶甲基安非他命之純度甚至高達百分之
      94.9），此均如前述，則依上開說明，被告乙○○所為已
      屬甲基安非他命製造行為之既遂，被告乙○○此部分所辯
      ，應無足取。
    4.被告甲○○於偵查中供稱：被告乙○○負責代工，幫綽號
      「老五」（按：即「宋董」）的代工，是從92年2 、3 月
      間開始做，他第1 次做完後成品人家不滿意，後來雙方有
      糾紛，我出面替他們調解，就再重做1 次，後來重做沒幾
      天就被查獲。（問：你負責何工作？）因我有欠被告乙○○人情，所以乙○○在製造時，有叫我替他買冰箱、塑膠
      桶等工具等語（見92年偵字第8407號卷第27頁、92年偵字
      第8010號卷第108 頁反面）；復於其後之警詢中供稱：92
      年4 月初，乙○○主動告訴伊在幫別人製造安非他命，因
      製造過程失敗，別人要求他賠償，因為伊欠乙○○60萬元
      ，他請伊幫他解決，所以當時才知道乙○○在製造安非他
      命等語（見92年偵字第8407號卷第36頁）。是依被告甲○○上開所供，因被告乙○○原先替「宋董」製造甲基安非
      他命失敗，擔心「宋董」對其不利，遂託被告甲○○出面
      調解，調解結果為「宋董」同意再由被告乙○○重做1 次
      ，而於被告乙○○在製造時，曾請被告甲○○替他購買冰
      箱等器材；且依前揭所述，被告甲○○事後確有指示被告
      丁○○前往被告乙○○製造毒品之前揭鐵皮屋安裝水電，
      且載運冰箱、高壓鋼瓶等製造器材至前揭鐵皮屋，顯見被
      告甲○○知悉被告乙○○正準備再製造甲基安非他命，其
      既明知如此，仍指示被告丁○○載送前揭製造器材及替被
      告乙○○安裝製造場所之水電，藉此提供被告乙○○製造
      甲基安非他命之助力，被告甲○○當有幫助被告乙○○製
      造甲基安非他命之犯意及行為甚明。是被告甲○○於原審
      審理時辯稱：伊雖有替被告乙○○與「宋董」調解，但只
      負責找他2 人出來談，調解結果如何伊並不清楚云云，此
      所辯與被告乙○○及所供不符，自非可取；且衡以被告甲○○既身為調解人，豈有不知調解結果之道理。而其本身
      既有從事製造甲基安非他命之經歷（即如犯罪事實一所示
      ），對於甲基安非他命製造原料、器材之熟悉或認識，自
      非外行者可比，且其既知悉被告乙○○將再重新製造甲基
      安非他命，復又受託代為購買冰箱、高壓鋼瓶等製造甲基
      安非他命之器材，而冰箱達2 台，高壓鋼瓶達4 支，與一
      般農舍所需物品顯有不同，當無不知其所代購之器材應係
      作為被告乙○○製造甲基安非他命之用，是其徒以上述情
      詞置辯，自無可採。
    5.又被告甲○○既知悉載運上開器材予被告乙○○及替其安
      裝水電等情，均係用以幫助被告乙○○製造甲基安非他命
      ，則被告甲○○指示被告丁○○為此幫助行為時，因被告
      甲○○既與被告丁○○亦正在共同製造甲基安非他命，被
      告甲○○應會明確告知此事，自無刻意隱瞞之道理；況被
      告丁○○既有在前揭芒果園與被告甲○○共同製造甲基安
      非他命之經驗，則其依被告甲○○之指示載運冰箱與高壓
      鋼瓶前往前揭鐵皮屋時，自可發覺此為製造甲基安非他命
      之器材（況冰箱達2 台，高壓鋼瓶達4 支，與一般農舍所
      需物品顯有不同，當無不知其該等器材應係作為製造甲基
      安非他命之用），且其自承係由被告乙○○帶其前去鐵皮
      屋，復在該鐵皮屋內發現「類似化學藥品的物品，也有桶
      子，還有紙箱裝著1 罐1 罐的東西、快速爐」（見原審卷
      第189 頁），亦無不能發覺被告乙○○應係在製造甲基安
      非他命之事實。且被告乙○○之製造甲基安非他命處所，
      係被告丁○○為警查獲後，因被告甲○○有叫伊前去安裝
      水電，而該工廠與事實一之設備一樣，故伊知道乙○○上
      揭處所也有在製造甲基安非他命，才主動帶警員至該處等
      情，業據被告丁○○於警、偵訊時供陳綦詳（見警甲卷第
      5 頁、92年偵字第8010號卷第90頁反面），核與證人即海
      巡署高雄機動查緝隊隊員黃文廷於前審審理時供述：「被
      告丁○○被查獲到時，他當天就帶我們專案小組的人到萬
      巒鄉鐵皮屋」、「是他主動帶我們過去的」等語相符（見
      本院更(一)卷三第6 頁），並有當時勘查時拍攝之照片附卷
      可稽（見92年偵字第8010號卷第29頁）；是以，被告丁○○主觀上確實有認識一節堪以認定。被告丁○○既明知如
      此，卻仍聽從被告甲○○之指示，為上述幫助被告乙○○
      製造甲基安非他命之行為，其亦有幫助之犯行甚明。
    6.被告甲○○雖復辯稱；伊是叫被告丁○○到乙○○之「鴿
      舍」安裝水電，沒有叫他到上揭鐵皮屋去安裝水電或載東
      西過去云云。惟查被告甲○○除有叫被告丁○○，至上開
      鐵皮屋，幫忙安裝水電外，亦有帶被告丁○○至鴿舍一節
      ，業據被告丁○○於警、偵訊時供陳綦詳，並有被告丁○○繪製之位置圖，及其帶同警方至鴿舍、鐵皮屋勘查時拍
      攝之照片附卷可稽（見92年偵字第8010號卷第23、27至29
      、91頁），是被告丁○○當不致誤認鴿舍與鐵皮屋，況鴿
      舍豈有安裝水電並置冰箱之必要，是被告甲○○此部分辯
      解亦不足採信。
    7.綜上所述，既有前揭各項證據資料為憑，且被告乙○○、
      甲○○、丁○○所辯復無足取，本件犯罪事實二之事證已
      臻明確，被告乙○○、甲○○、丁○○此部分之犯行應堪
      認定。
三、法律之適用：
  (一)查甲基安非他命係屬毒品危害防制條例第2 條第2 項第2 款
    所規定之第二級毒品，核被告甲○○、丁○○所為如犯罪「
    事實一」所示之犯行，係犯毒品危害防制條例第4 條第2 項
    之製造第二級毒品罪；如犯罪「事實二」所示之犯行，係犯
    同條項之幫助製造第二級毒品罪，被告乙○○所為，亦係犯
    毒品危害防制條例第4 條第2 項之製造第二級毒品罪。被告
    等製造第二級毒品甲基安非他命後，復進而持有，其持有之
    低度行為應為製造之高度行為所吸收，均不另論罪。按共同
    正犯之成立，有以共同犯意而共同實施犯罪構成要件之行為
    者，有以自己犯罪之意思，參與犯罪構成要件以外之行為者
    ，有雖以幫助他人犯罪之意思而參與犯罪構成要件之行為者
    ，有以自己犯罪之意思，事前同謀推由一部分實施犯罪之行
    為者，均屬之。被告甲○○與被告丁○○間就犯罪「事實一
    」所示之製造第二級毒品犯行，有犯意之聯絡及行為之分擔
    ，為共同正犯。被告乙○○與「宋董」間就犯罪「事實二」
    所示之製造第二級毒品犯行，有犯意之聯絡與行為之分擔，
    亦為共同正犯。被告等人於犯罪時之刑法第30條第1 項、第
    2 項項分別規定：「幫助他人犯罪者，為從犯。雖他人不知
    幫助之情者，亦同」、「從犯之處罰，得按正犯之刑減輕之
    」，而95年7 月1 日修正公布施行之刑法第30條第1 項、第
    2 項則規定：「幫助他人實行犯罪行為者，為幫助犯。雖他
    人不知幫助之情者，亦同。」、「幫助犯之處罰，得按正犯
    之刑減輕之」，不論依修正前或修正後之規定，被告甲○○
    、丁○○2 人就犯罪「事實二」部分之行為均構成幫助犯，
    ，而不生新舊法比較適用之問題，應逕依修正後之規定論以
    幫助犯。又被告行為後刑法第28條共同正犯之規定亦有修正
    ，惟不論適用修正前後之規定，被告都成立共同正犯，亦無
    新舊法比較適用之問題，被告3 人，應逕依修正後刑法第28
    條規定分別論以共同正犯。公訴意旨固認被告甲○○、丁○○就犯罪「事實二」之犯行，與被告乙○○間有犯意聯絡及
    行為，為共同正犯等語，然本件被告甲○○、丁○○「為乙○○載運冰箱、高壓鋼瓶及安裝水電之行為」，係基於幫助
    之意思，而參與犯罪構成要件（製造第二級毒品甲基安非他
    命）以外之行為，並非製造第二級毒品甲基安非他命之構成
    要件行為，是公訴意旨認此部分應成立製造第二級毒品之共
    同正犯，自係誤會。至被告甲○○與被告丁○○就犯罪「事
    實二」所示之幫助製造第二級毒品犯行，雖係共同幫助被告
    乙○○製造第二級毒品，惟刑法第28條之共同正犯，係指2
    人以上共同實行犯罪之行為而成立正犯而言，幫助他人犯罪
    並非實施正犯，故本件在事實上雖有被告甲○○、丁○○共
    同幫助，要亦各負幫助製造第二級毒品之罪責，仍無適用刑
    法第28條共同正犯之餘地（最高法院33年上字第793 號判例
    意旨參照），併此敘明。核被告甲○○、丁○○所犯上開製
    造第二級毒品罪及幫助製造第二級毒品等2 數行為，時間緊
    接，所犯罪名相同，顯係出於概括之犯意為之，為連續犯，
    被告甲○○、丁○○2 人於行為後，刑法第56條關於連續犯
    之規定業經刪除，則被告之犯行，因行為後業已刪除連續犯
    之規定，此刪除雖非犯罪構成要件之變更，但顯已影響行為
    人刑罰之法律效果，自屬法律變更，而被告先後2 次製造甲
    基安非他命行為，既具連續犯關係，即每次行為原皆可獨立
    成罪，是依修正前刑法第56條之規定，本得適用連續犯規定
    而論以一罪，並得加重其刑至二分之一，惟因修正後刑法刪
    除前開連續犯規定，以致被告前揭行為須依法分別論以數罪
    而併罰之，依刑法第2 條第1 項規定比較新、舊法之結果，
    仍以行為時、即修正前刑法第56條之規定較有利於被告，而
    應依修正前刑法第56條之規定論以連續製造甲基安非他命罪
    ，並加重其刑。又公訴檢察官復認為被告乙○○所為如犯罪
    「事實二」所示之犯行係基於概括之犯意而多次為之，應成
    立連續犯（參見原審卷附之檢察官論告書）。惟查，被告乙○○受「宋董」所託先後2 次製造甲基安非他命之行為，其
    時間在自然概念上甚為密接，犯罪構成要件亦屬相同，且其
    第2 次製造甲基安非他命，係基於前1 次製造甲基安非他命
    未能順利完成，為求達成前1 次製造甲基安非他命之所託目
    的，乃與「宋董」調解後再接續而為，應屬製造甲基安非他
    命之單一犯意下所為之數個動作，屬接續犯，應論以單純一
    罪。是公訴檢察官認應成立連續犯，亦係誤會。再被告甲○○前因賭博案件，經本院於88年9 月29日以88年度上訴字第
    12 36 號案件，判處有期徒刑5 月，於88年11月4 日確定，
    於88 年12 月24日因易科之罰金而執行完畢，此有被告臺灣
    高等法院被告全國前案紀錄表在卷可稽，其前受有期徒刑執
    行完畢，5 年以內故意再犯本件最重本刑為有期徒刑以上之
    罪，不論依修正前或修正後規定，均構成累犯，而不生新舊
    法比較適用問題，應逕依修正後刑法第47條第1 項之規定，
    加重其刑，並遞加重之。惟製造第二級毒品罪係無期徒刑或
    7 年以上有期徒刑，得併科新臺幣7 百萬元以下罰金之罪，
    就其中無期徒刑之部分，依法（刑法第65條第1 項）不得加
    重。
  (二)再者，連續犯之所謂基於概括犯意，必須其多次犯罪行為自
    始均在1 個預定犯罪計劃以內，出於主觀上始終同一犯意之
    進行，若中途另有新犯意發生，縱所犯為同一罪名，究非連
    續其初發的意思，即不能成立連續犯（參照最高法院70年台
    上字第6296號判例意旨）。查被告乙○○固於為本件犯罪「
    事實二」所示之製造第二級毒品甲基安非他命犯行後，復於
    92年6 月間再為另一製造第二級毒品甲基安非他命之犯行，
    而由臺灣屏東地方法院92年訴字第2244號案件審理，判決有
    罪在案，後經上訴經本院以93年度上訴字第228 號案件駁回
    上訴，被告再上訴最高法院而經最高法院以93年台上字第52
    78號案件，於93年10月8 日駁回上訴確定在案，有被告乙○○之臺灣高等法院被告前案紀錄表在卷可按。被告乙○○及
    其辯護人雖辯稱：被告乙○○所為製造行為，其目的均在獲
    利，應係基於概括犯意所為云云。然查，依前開確定判決該
    案之同案被告阮文宗於警詢中供稱：「被告乙○○約於10幾
    日前駕車找我，希望我與他一起至一原化工原料、儀器行購
    買化學原料，並將購得之原料及工具存放於工寮。隔日由於
    被告乙○○的車子壞掉，我便駕車載被告乙○○再去載運預
    購之製造甲基安非他命所需之強酸、強鹼等化學原料，在返
    回屏東路上，因我知道被告乙○○並非從事化工業，所以我
    便詢問他為何要購買化學原料，他答稱由於他在92年5 月間
    在屏東縣萬巒鄉製造甲基安非他命（即本案所審理「事實二
    」之部分）被破獲遭通緝，現在不得不拼（拚），因此將再
    製造甲基安非他命以籌跑路費」等語，有該警詢筆錄影本附
    卷可參。是依其所供，被告乙○○係於犯下本件犯罪「事實
    二」所示之製造甲基安非他命犯行而遭查獲後，復因欲籌措
    跑路費，始再另行起意於92年6 月間為另案之製造甲基安非
    他命之犯行。換言之，於被告乙○○為本件犯罪「事實二」
    所示之犯行時，並無預定計畫為該92年6 月間之另案犯行，
    該另案犯行之犯意乃係其後所發生之新犯意，縱其所犯與本
    件犯罪「事實二」所示之犯行同為製造第二級毒品之罪名，
    但仍非連續本件犯罪「事實二」所示犯行之初發意思，自不
    成立連續犯，此亦為上開刑事判決所同認，可資參照。是被
    告乙○○及其辯護人主張此部分應有連續犯之關係，而已重
    覆判決云云，當無足取。
  (三)被告丁○○前審之辯護人及本院審理時之辯護人雖為其辯護
    稱：丁○○被抓到的時候就馬上供述所有的事實，也供述東
    西是甲○○所有，也供述所有的東西是來自乙○○，帶警員
    至乙○○處搜索、查扣，應依毒品危害防制條例第17條規定
    及自首之規定減刑云云。按犯毒品危害防制條例第4 條第1
    項至第3 項、第5 條第1 項至第3 項、第6 條第1 項至第3
    項、第7 條第1 項至第3 項、第8 條第1 項至第3 項、第10
    條或第11條第1 項、第2 項之罪，供出毒品來源，因而破獲
    者，得減輕其刑，該條例第17條固定有明文；惟揆其立法意
    旨重在鼓勵具體供出其上游販毒者，資追查該毒梟前手及其
    上游毒品，以杜絕毒品之蔓延與氾濫為目的，倘僅自白所製
    造毒品之事證及共犯為何人，仍不得執此邀本條規定之寬減
    （最高法院86年台覆字第54號判例意旨、90年度台上字第16
    39號、91年度台上字第2657號、第7234號、第7486號、92年
    度台上字第4645號、第5632號判決意旨參照）。查雖經被告
    丁○○之供述而查獲被告乙○○，業如上述，但被告乙○○
    並非被告丁○○製造毒品之來源，故此與上開供出毒品來源
    因而破獲得減輕其刑之規定未合；另被告丁○○係於92年4
    月10日上午10時45分許，在坐落屏東縣新埤鄉○○段408 地
    號土地上之芒果園內之貨櫃屋進行其甲基安非他命之製造時
    ，警方及海巡署所組成之專案小組人員經丁○○之同意，至
    該址執行搜索而查獲上情，而扣得如附表壹所示之第二級毒
    品甲基安非他命成品、半成品及甲○○所有供製造第二級毒
    品甲基安非他命所用之原料及器材即如附表貳所示之物。並
    非對於未發覺之罪自首而受裁判，而與刑法第62條規定自首
    之要件不符，自無依自首規定減刑之問題。被告丁○○之辯
    護人所辯，亦無足採。
  (四)至起訴意旨原載稱被告甲○○、丁○○及乙○○共同基於製
    造、「販賣」第二級毒品甲基安非他命之犯意聯絡等語，且
    起訴書記載至此之後，即就本件犯罪事實一、二之部分各自
    論述，而分成2 段，似有認犯罪「事實一、二」之部分均為
    被告3 人所共同涉犯之犯行。惟於原審準備程序中，蒞庭實
    施公訴之檢察官即當庭表示上開「販賣」2 字係屬贅詞，並
    無起訴被告3 人涉犯販賣第二級毒品之罪嫌，已聲請更正刪
    除之；且犯罪「事實一」之部分僅係起訴被告甲○○、丁○○，並未及於被告乙○○，犯罪「事實二」之部分始起訴被
    告3 人，亦已更正確認之（見原審卷第99、100 頁）。是本
    件起訴之被告誰屬及起訴之罪名既已更正確認如上，自無須
    對上開部分再另行審究，併此敘明。
四、撤銷改判理由：
  (一)原判決就被告3 人分別予以論罪科刑，固非無見。惟查：(1)
    連續犯係以行為人基於概括之犯意，連續數行為而觸犯同一
    罪名為成立要件。行為人如係基於概括之犯意，先後數行為
    犯同一罪名，不論係正犯、幫助犯或教唆犯，因其犯罪之基
    本構成要件相同，自應成立連續犯。原判決以被告甲○○、
    丁○○所犯前揭製造第二級毒品罪，與幫助製造第二級毒品
    罪之間，「罪名不同」，而推論各該行為之間，無從成立連
    續犯，尚難認適法；(2)原判決被告乙○○犯罪「事實二」部
    分，扣案之附表四編號三十五瓷漏斗3 支中之2 支、編號三
    十七塑膠漏斗1 支、編號四十木製攪拌棒1 支、及編號四十
    一玻璃攪拌棒1 支等物，經送驗均含有甲基安非他命成份，
    業如上述，該等物品所殘留之甲基安非他命成份難予析離，
    應視同第二級毒品而依毒品危害防制條例第18條第1 項規定
    予以宣告沒收銷燬之，原審判決未察，僅予以宣告沒收，尚
    有未洽。被告甲○○、丁○○2 人上訴意旨否認犯罪，被告
    乙○○上訴意旨認係重覆判決，而均指摘原判決不當，為無
    理由；惟原判決既有上開可議之處，自應由本院將原判決予
    以撤銷改判。
  (二)審酌被告甲○○、丁○○、乙○○3 人正值青、壯年，不思
    依循正軌賺取金錢，竟為牟取非法利益而私設製造甲基安非
    他命之工廠，其規模及所製造之甲基安非他命成品及半成品
    之數量均屬非少，其行為足以危害國民健康，動搖國本，影
    響層面至廣，惟另考量被告丁○○僅係受僱於被告甲○○，
    領取固定薪資，尚不至藉此謀得暴利，且被查獲後，因其供
    述而得以查獲被告乙○○，其犯後應有悔意，而被告甲○○
    、丁○○幫助被告乙○○載運部分製造毒品器材及裝設水電
    之幫助情節尚屬輕微等，及其他一切情狀，各按其情節分別
    量處如主文第2 、3 、4 項所示之刑。又被告3 人所犯製造
    第二級毒品罪之性質，均有褫奪公權之必要，爰依刑法第37
    條第2 項規定，併予分別宣告褫奪公權如主文所示。
  (三)按沒收為從刑，應附屬於主刑，不生比較輕重之問題。是以
    行為後法律有變更者，如新法規定之主刑較輕於舊法，或其
    輕重與舊法完全相同，或僅關於沒收之規定有所修正時，自
    不問其沒收部分之輕重如何，均應依從新之原則，適用裁判
    時之新法（最高法院87年度台上字第3332號判決意旨參照）
    。次按沒收依主從不可分之原則，應附隨緊接於主刑之下而
    同時宣告；又共同正犯因相互間利用他人之行為，以遂行其
    犯意之實現，本於責任共同之原則，有關沒收部分，對於共
    犯間供犯罪所用之物，自均應為沒收之諭知。惟幫助犯僅係
    對於犯罪構成要件以外行為為加工，並無共同犯罪之意思，
    自不適用該責任共同原則，對於正犯所有供犯罪所用之物或
    犯罪所得之物，亦為沒收之諭知（最高法院91年度台上字第
    5583號判決意旨參照）。經查，毒品危害防制條例業於92年
    7 月9 日修正公布，並於93年1 月9 日施行，其中該條例第
    4 條第2 項之製造第二級毒品罪並未修正，惟同條例第18條
    第1 項於修正前係規定：「查獲之毒品及專供製造或施用毒
    品之器具，不問屬於犯人與否，均沒收銷燬之。但合於醫藥
    或研究之用者，得不予銷燬」，於修正後則係規定：「查獲
    之第一、二級毒品及專供製造或施用第一、二級毒品之器具
    ，不問屬於犯人與否，均沒收銷燬之；查獲之第三、四級毒
    品及製造或施用毒品之器具，無正當理由而擅自持有者，均
    沒入銷燬之。但合於醫藥、研究或訓練之用者，得不予銷燬
    」，是修正前後之該條例第18條第1 項條文固有若干文字更
    動，但依上述說明，作為主刑之該條例第4 條第2 項規定既
    未有任何修正，則單就沒收之規定，並不生比較新舊法之問
    題，應逕依修正後之該條例第18條第1 項前段規定，宣告第
    二級毒品之沒收銷燬。如附表壹、參所示之結晶甲基安非他
    命成品、半成品及液態甲基安非他命半成品，以及附表肆編
    號三十五殘留甲基安非他命之瓷漏斗2 支、編號三十七塑膠
    漏斗1 支、編號四十木製攪拌棒1 支、編號四十一玻璃攪拌
    棒1 支等物，亦均殘留甲基安非他命成份，而不易析離，均
    屬第二級毒品，爰依毒品危害防制條例第18條第1 項前段規
    定，皆併予宣告沒收銷燬之。鑑驗耗用之第二級毒品甲基安
    非他命既已滅失，自毋庸宣告沒收銷燬。又如附表壹所示之
    甲基安非他命成品、半成品之外包裝及外裝桶具，以及如附
    表貳所示之原料、器材等物，均為被告甲○○所有；而如附
    表參所示之甲基安非他命半成品之外裝桶具，以及如附表肆
    （除上開視為毒品部分外）所示之原料、器材等物，則均為
    被告乙○○所有，且分別係供被告甲○○及被告乙○○製造
    第二級毒品甲基安非他命所用之物，均應依毒品危害防制條
    例第19條第1 項前段規定，併予宣告沒收之。至於被告甲○○、丁○○僅係幫助被告乙○○為本件犯罪「事實二」所示
    之製造甲基安非他命犯行，並非該部分犯罪之共同正犯，揆
    諸前述說明，就附表參、肆所示之毒品、原料、器材等物，
    自不得併為宣告沒收銷燬或宣告沒收。另扣案之被告丁○○
    所使用之行動電話2 支（門號分別為0000000000號、000000
    00 00 號），並無證據證明係供本件製造甲基安非他命所用
    之物，自難為沒收之諭知；另扣案之前揭合約書1 紙、被告
    乙○○所穿著之長褲一條、鞋子一雙及其所騎乘之前揭機車
    一部，亦非供本件製造甲基安非他命所亦非供本件製造甲基
    安非他命所用之物，均毋庸宣告沒收。
五、另臺灣屏東地方法院檢察署92年度偵字第4112號案件，曾移
    送原審及前審法院併辦（被告甲○○與郭福民共同製造甲基
    安非他命犯行部分），經前審法院認並無裁判上一罪關係而
    退回併案後，該署於本院審理中未再移送併辦，本院亦認並
    無證據可證其與本案被告甲○○上開犯行間有何裁判上一罪
    關係，爰不予一併審理，併此敘明。
據上論結，應依刑事訴訟法第369 條第1 項前段、第364 條、第
299 條第1 項前段，毒品危害防制條例第4 條第2 項、第18 條
第1 項前段、第19條第1 項前段，刑法第2 條第1 項前段、第11
條、第28條、第47條第1 項、第37條第2 項、修正前第56條，判
決如主文。
本案經檢察官沈紹嘉到庭執行職務。
中    華    民    國    95    年    12    月    13    日
                  刑事第七庭    審判長法  官
                                      法  官
                                      法  官
以上正本證明與原本無異。
如不服本判決應於收受本判決後10日內向本院提出上訴書狀，其
未敘述上訴理由者，並得於提起上訴後10日內向本院補提理由書
狀（均須按他造當事人之人數附繕本）「切勿逕送上級法院」。
中    華    民    國    95    年    12    月    13    日
                                      書記官  黃玉珠
附錄本判決論罪科刑之法條：
毒品危害防制條例第4條第2項
    製造、運輸、販賣第二級毒品者，處無期徒刑或7 年以上有
期徒刑，得併科新臺幣7 百萬元以下罰金。
┌────────────────────────────────────┐
│附表壹                                                                  │
├───┬─────┬───────┬───┬──────┬───────┤
│編號  │名稱      │數量          │編號  │名稱        │數量          │
├───┼─────┼───────┼───┼──────┼───────┤
│一    │甲基安非他│一包（毛重三九│十七  │液態甲基安非│一桶《毛重十六│
│      │命結晶成品│點二四公克，淨│      │他命半成品  │點五公斤（其中│
│      │          │重三七點四四公│      │            │採樣淨重三三點│
│      │          │克，取樣零點零│      │            │七五公克【含瓶│
│      │          │五公克鑑驗用罄│      │            │重】送驗，取零│
│      │          │，餘重三七點三│      │            │點五三公克鑑驗│
│      │          │九公克）      │      │            │用罄，餘三三點│
│      │          │              │      │            │二二公克）》  │
├───┼─────┼───────┼───┼──────┼───────┤
│二    │甲基安非他│一包（毛重四十│十八  │液態甲基安非│一桶《毛重十四│
│      │命結晶成品│公克，淨重三七│      │他命半成品  │公斤（其中採樣│
│      │          │點三三公克，取│      │            │淨重三五點三公│
│      │          │樣零點零五公克│      │            │克【含瓶重】送│
│      │          │鑑驗用罄，餘重│      │            │驗，取三點二五│
│      │          │三七點二八公克│      │            │公克鑑驗用罄，│
│      │          │）            │      │            │餘三二點零五公│
│      │          │              │      │            │克）》        │
├───┼─────┼───────┼───┼──────┼───────┤
│三    │甲基安非他│一包（毛重四十│十九  │液態甲基安非│一桶《毛重二七│
│      │命結晶成品│點一三公克，淨│      │他命半成品  │點五公斤（其中│
│      │          │重三七點四三公│      │            │採樣淨重三七點│
│      │          │克，取樣零點零│      │            │五九公克【含瓶│
│      │          │五公克鑑驗用罄│      │            │重】送驗，取零│
│      │          │，餘重三七點三│      │            │點二二公克鑑驗│
│      │          │八公克）      │      │            │用罄，餘三七點│
│      │          │              │      │            │三七公克）》  │
├───┼─────┼───────┼───┼──────┼───────┤
│四    │甲基安非他│一包（毛重三九│二十  │液態甲基安非│一桶《毛重二八│
│      │命結晶成品│點四四公克，淨│      │他命半成品  │公斤（其中採樣│
│      │          │重三七點五三公│      │            │淨重三八點三九│
│      │          │克，取樣零點零│      │            │公克【含瓶重】│
│      │          │五公克鑑驗用罄│      │            │送驗，取零點一│
│      │          │，餘重三七點四│      │            │三公克鑑驗用罄│
│      │          │八公克）      │      │            │，餘三八點二六│
│      │          │              │      │            │公克）》      │
├───┼─────┼───────┼───┼──────┼───────┤
│五    │甲基安非他│一包（毛重二九│二十一│液態甲基安非│一桶《毛重二七│
│      │命結晶成品│點八二公克，淨│      │他命半成品  │公斤（其中採樣│
│      │          │重二八公克，取│      │            │淨重三六點六五│
│      │          │樣零點零五公克│      │            │公克【含瓶重】│
│      │          │鑑驗用罄，餘重│      │            │送驗，取六點八│
│      │          │二七點九五公克│      │            │二公克鑑驗用罄│
│      │          │）            │      │            │，餘二九點八三│
│      │          │              │      │            │公克）》      │
├───┼─────┼───────┼───┼──────┼───────┤
│六    │甲基安非他│一包（毛重三九│二十二│液態甲基安非│一桶《毛重二九│
│      │命結晶成品│點一二公克，淨│      │他命半成品  │公斤（其中採樣│
│      │          │重三七點三七公│      │            │淨重四一點七九│
│      │          │克，取樣零點零│      │            │公克【含瓶重】│
│      │          │五公克鑑驗用罄│      │            │送驗，取零點三│
│      │          │，餘重三七點三│      │            │六公克鑑驗用罄│
│      │          │二公克）      │      │            │，餘四一點四三│
│      │          │              │      │            │公克）》      │
├───┼─────┼───────┼───┼──────┼───────┤
│七    │甲基安非他│一包（毛重三九│二十三│液態甲基安非│一桶《毛重二三│
│      │命結晶成品│點四六公克，淨│      │他命半成品  │點五公斤（其中│
│      │          │重三七點六五公│      │            │採樣淨重三九點│
│      │          │克，取樣零點零│      │            │四一公克【含瓶│
│      │          │五公克鑑驗用罄│      │            │重】送驗，取零│
│      │          │，餘重三七點六│      │            │點一二公克鑑驗│
│      │          │公克）        │      │            │用罄，餘三九點│
│      │          │              │      │            │二九公克）》  │
├───┼─────┼───────┼───┼──────┼───────┤
│八    │甲基安非他│一包（毛重三九│二十四│液態甲基安非│一桶《毛重二二│
│      │命結晶成品│點三二公克，淨│      │他命半成品  │公斤（其中採樣│
│      │          │重三七點四九公│      │            │淨重四一點九一│
│      │          │克，取樣零點零│      │            │公克【含瓶重】│
│      │          │五公克鑑驗用罄│      │            │送驗，取零點一│
│      │          │，餘重三七點四│      │            │一公克鑑驗用罄│
│      │          │四公克）      │      │            │，餘四一點八公│
│      │          │              │      │            │克）》        │
├───┼─────┼───────┼───┼──────┼───────┤
│九    │甲基安非他│一包（毛重三九│二十五│液態甲基安非│一桶《毛重三九│
│      │命結晶成品│點三五公克，淨│      │他命半成品  │點五公斤（其中│
│      │          │重三七點五五公│      │            │採樣淨重四一點│
│      │          │克，取樣零點零│      │            │八六公克【含瓶│
│      │          │五公克鑑驗用罄│      │            │重】送驗，取二│
│      │          │，餘重三七點五│      │            │點二三公克鑑驗│
│      │          │公克）        │      │            │用罄，餘三九點│
│      │          │              │      │            │六三公克）》  │
├───┼─────┼───────┼───┼──────┼───────┤
│十    │甲基安非他│一包（毛重三九│二十六│液態甲基安非│一桶《毛重二一│
│      │命結晶成品│點四三公克，淨│      │他命半成品  │公斤（其中採樣│
│      │          │重三四點六三公│      │            │淨重四十點一五│
│      │          │克，取樣零點零│      │            │公克【含瓶重】│
│      │          │五公克鑑驗用罄│      │            │送驗，取零點四│
│      │          │，餘重三四點五│      │            │五公克鑑驗用罄│
│      │          │八公克）      │      │            │，餘三九點七公│
│      │          │              │      │            │克）》        │
├───┼─────┼───────┼───┼──────┼───────┤
│十一  │甲基安非他│一包（毛重三九│二十七│液態甲基安非│一桶《毛重十公│
│      │命結晶成品│點二七公克，淨│      │他命半成品  │斤（其中採樣淨│
│      │          │重三七點四四公│      │            │重三二點七四公│
│      │          │克，取樣零點零│      │            │克【含瓶重】送│
│      │          │五公克鑑驗用罄│      │            │驗，取零點三九│
│      │          │，餘重三七點三│      │            │公克鑑驗用罄，│
│      │          │九公克）      │      │            │餘三二點三五公│
│      │          │              │      │            │克）》        │
├───┼─────┼───────┼───┼──────┼───────┤
│十二  │甲基安非他│一包（毛重三九│二十八│液態甲基安非│一桶《毛重二點│
│      │命結晶成品│點三七公克，淨│      │他命半成品  │二公斤（其中採│
│      │          │重三七點五七公│      │            │樣淨重三二點九│
│      │          │克，取樣零點零│      │            │七公克【含瓶重│
│      │          │五公克鑑驗用罄│      │            │】送驗，取零點│
│      │          │，餘重三七點五│      │            │七五公克鑑驗用│
│      │          │二公克）      │      │            │罄，餘三二點二│
│      │          │              │      │            │二公克）》    │
├───┼─────┼───────┼───┼──────┼───────┤
│十三  │甲基安非他│一包（毛重三九│二十九│液態甲基安非│一包《毛重三千│
│      │命結晶成品│點二四公克，淨│      │他命半成品（│二百公克（其中│
│      │          │重三七點五一公│      │起訴書誤載為│採樣淨重四四點│
│      │          │克，取樣零點零│      │結晶半成品）│一一公克【含瓶│
│      │          │五公克鑑驗用罄│      │            │重】送驗，取零│
│      │          │，餘重三七點四│      │            │點一公克鑑驗用│
│      │          │六公克）      │      │            │罄，餘四四點零│
│      │          │              │      │            │一公克）》    │
├───┼─────┼───────┼───┼──────┼───────┤
│十四  │甲基安非他│一包（毛重四八│三十  │液態甲基安非│一包《毛重六百│
│      │命結晶成品│六點一八公克，│      │他命半成品（│公克（其中採樣│
│      │          │淨重五○七點七│      │起訴書誤載為│淨重一八點八八│
│      │          │五公克，取樣零│      │結晶半成品）│公克【含瓶重】│
│      │          │點零五公克鑑驗│      │            │送驗，取零點一│
│      │          │用罄，餘重五○│      │            │九公克鑑驗用罄│
│      │          │七點七公克）  │      │            │，餘一八點六九│
│      │          │              │      │            │公克）》      │
├───┼─────┼───────┼───┼──────┼───────┤
│十五  │液態甲基安│一桶《毛重三七│三十一│液態甲基安非│一包《毛重二千│
│      │非他命半成│點五公斤（其中│      │他命半成品（│五百九十公克（│
│      │品        │採樣淨重三九點│      │起訴書誤載為│其中採樣淨重四│
│      │          │五八公克【含瓶│      │結晶半成品）│十點八公克【含│
│      │          │重】送驗，取零│      │            │瓶重】送驗，取│
│      │          │點一一公克鑑驗│      │            │零點二一公克鑑│
│      │          │用罄，餘三九點│      │            │驗用罄，餘四十│
│      │          │四七公克）》  │      │            │點五九公克）》│
├───┼─────┼───────┼───┼──────┼───────┤
│十六  │液態甲基安│一桶《毛重二四│      │            │              │
│      │非他命半成│公斤（其中採樣│      │            │              │
│      │品        │淨重三六點二公│      │            │              │
│      │          │克【含瓶重】送│      │            │              │
│      │          │驗，取零點五四│      │            │              │
│      │          │公克鑑驗用罄，│      │            │              │
│      │          │餘三五點六六公│      │            │              │
│      │          │克）》        │      │            │              │
└───┴─────┴───────┴───┴──────┴───────┘
┌────────────────────────────────────┐
│附表貳                                                                  │
├───┬─────┬───────┬───┬──────┬───────┤
│編號  │名稱      │數量          │編號  │名稱        │數量          │
├───┼─────┼───────┼───┼──────┼───────┤
│一    │白色粉末（│一包（毛重八九│十五  │不銹鋼鍋    │四個          │
│      │含有麻黃│點零六公克，淨│      │            │              │
│      │等成分）  │重七六點四七公│      │            │              │
│      │          │克，取零點零五│      │            │              │
│      │          │公克鑑驗用罄，│      │            │              │
│      │          │餘七六點四二公│      │            │              │
│      │          │克）          │      │            │              │
├───┼─────┼───────┼───┼──────┼───────┤
│二    │液態氯化鈉│一桶《毛重三點│十六  │瓦斯鋼瓶    │三個          │
│      │          │三公斤（其中採│      │            │              │
│      │          │樣淨重三三點二│      │            │              │
│      │          │九公克【含瓶重│      │            │              │
│      │          │】送驗，取一點│      │            │              │
│      │          │三一公克鑑驗用│      │            │              │
│      │          │罄，餘三一點九│      │            │              │
│      │          │八公克）》    │      │            │              │
├───┼─────┼───────┼───┼──────┼───────┤
│三    │液態氯化鈉│一桶《毛重三點│十七  │碳          │一包          │
│      │          │三公斤（其中採│      │            │              │
│      │          │樣淨重三四點二│      │            │              │
│      │          │七公克【含瓶重│      │            │              │
│      │          │】送驗，取一點│      │            │              │
│      │          │一八公克鑑驗用│      │            │              │
│      │          │罄，餘三三點零│      │            │              │
│      │          │九公克）》    │      │            │              │
├───┼─────┼───────┼───┼──────┼───────┤
│四    │鐵濾網    │四支          │十八  │蒸餾瓶      │一個          │
├───┼─────┼───────┼───┼──────┼───────┤
│五    │濾網      │一捆          │十九  │鹽          │半袋          │
├───┼─────┼───────┼───┼──────┼───────┤
│六    │包裝袋    │一捆          │二十  │脫水機      │一台          │
├───┼─────┼───────┼───┼──────┼───────┤
│七    │空桶      │十二個        │二十一│冰箱        │一台          │
├───┼─────┼───────┼───┼──────┼───────┤
│八    │圓桶      │大圓桶二個、小│二十二│磅秤        │一台          │
│      │          │圓桶九個      │      │            │              │
├───┼─────┼───────┼───┼──────┼───────┤
│九    │濾紙      │二包          │二十三│空氣壓縮機  │一台          │
├───┼─────┼───────┼───┼──────┼───────┤
│十    │濾器      │一個          │二十四│水瓢        │三支          │
├───┼─────┼───────┼───┼──────┼───────┤
│十一  │漏斗      │二個          │二十五│籃子        │二個          │
├───┼─────┼───────┼───┼──────┼───────┤
│十二  │量斗      │一個          │二十六│鏟子        │一支          │
├───┼─────┼───────┼───┼──────┼───────┤
│十三  │快速爐    │二個          │二十七│刷子        │一支          │
├───┼─────┼───────┼───┼──────┼───────┤
│十四  │瓦斯爐    │一個          │二十八│塑膠方桶（起│二十六個      │
│      │          │              │      │訴書漏載）  │              │
└───┴─────┴───────┴───┴──────┴───────┘
┌────────────────────────────────────┐
│附表參                                                                  │
├───┬─────┬───────┬───┬──────┬───────┤
│編號  │名稱      │重量          │編號  │名稱        │重量          │
├───┼─────┼───────┼───┼──────┼───────┤
│一    │甲基安非他│毛重零點五公斤│七    │液態甲基安非│一桶《含桶重二│
│      │命結晶半成│（其中採樣毛重│      │他命半成品  │十五公斤（其中│
│      │品        │五點三公克、淨│      │            │採樣毛重二六點│
│      │          │重二點八五公克│      │            │六三公克、淨重│
│      │          │送驗，取零點零│      │            │二一點九公克送│
│      │          │四公克鑑驗用罄│      │            │驗，取一公克鑑│
│      │          │，餘二點八一公│      │            │驗用罄，餘二十│
│      │          │克）》，純度94│      │            │點九公克）》  │
│      │          │.9%           │      │            │              │
├───┼─────┼───────┼───┼──────┼───────┤
│二    │甲基安非他│毛重二公斤（其│八    │液態甲基安非│一桶《含桶重十│
│      │命結晶半成│中採樣毛重五點│      │他命半成品  │九公斤（其中採│
│      │品        │一公克、淨重二│      │            │樣毛重三三點八│
│      │          │點六五公克送驗│      │            │一公克、淨重二│
│      │          │，取零點零四公│      │            │九點零八公克送│
│      │          │克鑑驗用罄，餘│      │            │驗，取零點九八│
│      │          │二點六一公克）│      │            │公克鑑驗用罄，│
│      │          │》純度26.8%   │      │            │餘二八點一公克│
│      │          │              │      │            │）》          │
├───┼─────┼───────┼───┼──────┼───────┤
│三    │甲基安非他│毛重二點九公斤│九    │液態甲基安非│一桶《含桶重十│
│      │命結晶半成│（其中採樣毛重│      │他命半成品  │三公斤（其中採│
│      │品        │三點九二公克、│      │            │樣毛重三十點六│
│      │          │淨重一點四七公│      │            │一公克、淨重二│
│      │          │克送驗，取零點│      │            │五點八八公克送│
│      │          │零四公克鑑驗用│      │            │驗，取一點一公│
│      │          │罄，餘一點四三│      │            │克鑑驗用罄，餘│
│      │          │公克）》純度  │      │            │二四點七八公克│
│      │          │5.5%          │      │            │）》          │
├───┼─────┼───────┼───┼──────┼───────┤
│四    │液態甲基安│一桶《含桶重二│十    │液態甲基安非│一桶《含桶重二│
│      │非他命半成│十三公斤（其中│      │他命半成品  │十三公斤（其中│
│      │品        │採樣毛重二八點│      │            │採樣毛重二九點│
│      │          │七一公克、淨重│      │            │零六公克、淨重│
│      │          │二三點九八公克│      │            │二四點三三公克│
│      │          │送驗，取一點零│      │            │送驗，取一點零│
│      │          │二公克鑑驗用罄│      │            │三公克鑑驗用罄│
│      │          │，餘二二點九六│      │            │，餘二三點三公│
│      │          │公克）》      │      │            │克）》，純度13│
│      │          │              │      │            │.4%           │
├───┼─────┼───────┼───┼──────┼───────┤
│五    │液態甲基安│一桶《含桶重二│十一  │液態甲基安非│一桶《含桶重七│
│      │非他命半成│十三公斤（其中│      │他命半成品  │公斤（其中採樣│
│      │品        │採樣毛重二六點│      │            │毛重十六點九七│
│      │          │四一公克、淨重│      │            │公克、淨重十二│
│      │          │二一點六八公克│      │            │點二四公克送驗│
│      │          │送驗，取一點一│      │            │，取一點零一公│
│      │          │一公克鑑驗用罄│      │            │克鑑驗用罄，餘│
│      │          │，餘二十點五七│      │            │十一點二三公克│
│      │          │公克）》      │      │            │）》          │
├───┼─────┼───────┼───┼──────┼───────┤
│六    │液態甲基安│一桶《含桶重五│十二  │液態甲基安非│一桶《含桶重三│
│      │非他命半成│點五公斤（其中│      │他命半成品  │十一公斤（其中│
│      │品        │採樣毛重二五點│      │            │採樣二十九公克│
│      │          │五五公克、淨重│      │            │送驗，惟經拆封│
│      │          │二十點八二公克│      │            │後，係屬空瓶，│
│      │          │送驗，取一點零│      │            │瓶內未發現有何│
│      │          │二公克鑑驗用罄│      │            │液體，經以有機│
│      │          │，餘十九點八公│      │            │溶劑洗滌，取其│
│      │          │克）》純度13.4│      │            │洗滌液鑑驗）》│
│      │          │%             │      │            │              │
└───┴─────┴───────┴───┴──────┴───────┘
┌────────────────────────────────────┐
│附表肆                                                                  │
├───┬─────┬───────┬───┬──────┬───────┤
│編號  │名稱      │數量          │編號  │名稱        │數量          │
├───┼─────┼───────┼───┼──────┼───────┤
│一    │白色透明液│一桶（含桶重十│二十四│大玻璃蒸餾瓶│三個          │
│      │體（含鹽酸│六公斤，其中採│      │            │              │
│      │成份）    │樣毛重九二點八│      │            │              │
│      │          │七公克、淨重五│      │            │              │
│      │          │點六四公克送驗│      │            │              │
│      │          │，取一點零五公│      │            │              │
│      │          │克鑑驗用罄，餘│      │            │              │
│      │          │四點五九公克）│      │            │              │
├───┼─────┼───────┼───┼──────┼───────┤
│二    │白色透明結│一桶（含桶重四│二十五│小玻璃蒸餾瓶│一個          │
│      │晶物質（含│十八公斤，其中│      │            │              │
│      │藥麻黃成│採樣毛重五點零│      │            │              │
│      │份）      │五公克、淨重二│      │            │              │
│      │          │點六公克送驗，│      │            │              │
│      │          │取零點零四公克│      │            │              │
│      │          │鑑驗用罄，餘二│      │            │              │
│      │          │點五六公克）  │      │            │              │
├───┼─────┼───────┼───┼──────┼───────┤
│三    │白色透明結│六大包（約一四│二十六│大濾紙      │五盒          │
│      │晶物質（含│七公斤，其中採│      │            │              │
│      │藥麻黃成│樣毛重五點五六│      │            │              │
│      │分）      │公克、淨重三點│      │            │              │
│      │          │一一公克送驗，│      │            │              │
│      │          │取零點零四公克│      │            │              │
│      │          │鑑驗用罄，餘三│      │            │              │
│      │          │點零七公克）  │      │            │              │
├───┼─────┼───────┼───┼──────┼───────┤
│四    │高壓氫氣瓶│八支          │二十七│已拆封大濾紙│一包          │
├───┼─────┼───────┼───┼──────┼───────┤
│五    │冰箱      │二台          │二十八│方形塑膠盤  │二十五個      │
├───┼─────┼───────┼───┼──────┼───────┤
│六    │瓦斯鋼瓶  │二支          │二十九│圓形塑膠盤  │六個          │
├───┼─────┼───────┼───┼──────┼───────┤
│七    │脫水機    │一台          │三十  │圓桶        │十個          │
├───┼─────┼───────┼───┼──────┼───────┤
│八    │高壓鋼瓶  │四支          │三十一│電子秤      │一台          │
├───┼─────┼───────┼───┼──────┼───────┤
│九    │搖動機    │一台          │三十二│磅秤        │二台          │
├───┼─────┼───────┼───┼──────┼───────┤
│十    │瓦斯爐    │三台          │三十三│不銹鋼鍋    │七個          │
├───┼─────┼───────┼───┼──────┼───────┤
│十一  │棉布太空包│十五個        │三十四│溫度計      │一支          │
├───┼─────┼───────┼───┼──────┼───────┤
│十二  │空氣幫浦  │二台          │三十五│瓷漏斗      │三支（其中二支│
│      │          │              │      │            │殘留甲基安非他│
│      │          │              │      │            │命成份）      │
├───┼─────┼───────┼───┼──────┼───────┤
│十三  │化學原料Ｈ│二桶          │三十六│水瓢        │二支          │
│      │ＣＦＣ    │              │      │            │              │
├───┼─────┼───────┼───┼──────┼───────┤
│十四  │精鹽      │半袋          │三十七│塑膠漏斗    │一支（殘留甲基│
│      │          │              │      │            │安非他命成份）│
├───┼─────┼───────┼───┼──────┼───────┤
│十五  │冰酢酸    │三瓶          │三十八│活性炭      │一包          │
├───┼─────┼───────┼───┼──────┼───────┤
│十六  │酢酸鈉    │三瓶          │三十九│酸鹼試紙    │四盒          │
├───┼─────┼───────┼───┼──────┼───────┤
│十七  │化學藥品（│一瓶          │四十  │木製攪拌棒  │一支（殘留甲基│
│      │Palladium │              │      │            │安非他命成份）│
│      │Chlaride）│              │      │            │              │
├───┼─────┼───────┼───┼──────┼───────┤
│十八  │醋酸鈉    │九瓶          │四十一│玻璃攪拌棒  │一支（殘留甲基│
│      │          │              │      │            │安非他命成份）│
├───┼─────┼───────┼───┼──────┼───────┤
│十九  │氫氧化鈉（│二十瓶        │四十二│封口機      │一台          │
│      │黑瓶蓋）  │              │      │            │              │
├───┼─────┼───────┼───┼──────┼───────┤
│二十  │氫氧化鈉（│九瓶          │四十三│包裝袋      │一束          │
│      │白瓶蓋）  │              │      │            │              │
├───┼─────┼───────┼───┼──────┼───────┤
│二十一│硫酸（白瓶│二十瓶        │四十四│夾鏈袋      │一包          │
│      │蓋）      │              │      │            │              │
├───┼─────┼───────┼───┼──────┼───────┤
│二十二│硫酸（黑瓶│十一瓶        │四十五│鋁箔紙      │二張          │
├───┼─────┼───────┼───┼──────┼───────┤
│二十三│打火機    │三個          │四十六│防毒面具    │一個          │
└───┴─────┴───────┴───┴──────┴───────┘


司法院資訊處製作；財團法人民間司法改革基金會備份。
